# 关于有限合伙企业利润分配问题

提问人：julia_wanyin 时间：2016-10-11 21:04:36
请教陈版主，有限合伙企业可以无利分红或者利润超分配吗？如 2016 年对有限合伙人的分红额大于分红前有限合伙企业的累积利润。请问这样可以吗？

回答人：chenyiwei
此问题建议咨询律师（个人理解是：因为有限合伙企业中还有普通合伙人对债务承担无限责任，因此法律并不禁止所谓“利润超分配”）。但要考虑：（ 1 ）该合伙企业的有限合伙人是否分级（优先／中间／劣后等），如有分级，则除最劣后级别外，其他合伙人的权益应确认为负债而不是权益，相应地归属于这些合伙人的收益应计入损益而不是冲减权益；（ 2 ）如果合伙企业有对外负债的，需关注普通合伙人承担债务的能力。